de: Wirtschaft & Industrie > Film & Fernsehen: Kostüme für Film und Fernsehen; Requisiten für Film und Fernsehen; Set-Elemente für Film und Fernsehen
es: Economía e industria > Cine y televisión: Disfraces de cine y televisión; Atrezos de cine y televisión; Elementos escénicos de cine y televisión
th: ธุรกิจและอุตสาหกรรม > ฟิล์มและทีวี: เครื่องแต่งกายในภาพยนตร์และรายการโทรทัศน์; อุปกรณ์ประกอบฉากในภาพยนตร์และรายการโทรทัศน์; ฉากเล็กในภาพยนตร์และรายการโทรทัศน์
sk-SK: Obchod a priemysel > Film a televízia: Filmové a televízne kostýmy; Filmové a televízne rekvizity; Filmové a televízne súpravy
vi: Kinh doanh & Công nghiệp > Phim ảnh và truyền hình: Trang phục hóa trang cho phim ảnh và truyền hình; Đạo cụ phim ảnh và truyền hình; Đạo cụ dựng bối cảnh phim ảnh và truyền hình
pl: Biznes i przemysł > Film i telewizja: Kostiumy filmowe i telewizyjne; Rekwizyty filmowe i telewizyjne; Fragmenty scenografii filmowej i telewizyjnej
bg-BG: Бизнес и промишленост > Филми и телевизия: Филмови и телевизионни костюми; Филмов и телевизионен реквизит; Филмови и телевизионни декори
ro-RO: Afaceri și sectorul industrial > Film și televiziune: Costume pentru film și televiziune; Recuzită pentru film și televiziune; Decoruri de film și televiziune
ru: Бизнес и промышленность > Кино и телевидение: Костюмы для кино и телевидения; Реквизит для кино и телевидения; Декорации для кино и телевидения
nl: Zakelijk en industrieel > Film en televisie: Film en televisie - kostuums; Film en televisie - rekwisieten; Film en televisie - decorstukken
pt-PT: Business e industrial > Filme e televisão: Trajes para filmes e séries de televisão; Adereços para filmes e séries de televisão; Peças de cenário para filmes e séries de televisão
zh-CN: 商业/工业 > 影视: 影视服装; 影视道具; 影视布景道具
cs: Obchod a průmysl > Film a televize: Filmové a televizní kostýmy; Filmové a televizní rekvizity; Filmové a televizní dekorace
zh-TW: 商業與各產業 > 電影和電視: 電影和電視戲服; 電影和電視道具; 電影和電視佈景
hu: Üzlet és ipar > Film és televízió: Filmes és televíziós jelmezek; Filmes és televíziós kellékek; Filmes és televíziós készletdarabok
it: Commercio e industria > Cinema e televisione: Costumi cinematografici e televisivi; Oggetti di scena cinematografici e televisivi; Scene cinematografiche e televisive
tr: İş ve Endüstri > Film ve Televizyon: Film ve Televizyon Kostümleri; Film ve Televizyon Aksesuarları; Film ve Televizyon Seti Parçaları
en: Business & Industrial > Film & Television: Film & Television Costumes; Film & Television Props; Film & Television Set Pieces
fr: Entreprise et industrie > Cinéma et télévision: Costumes de cinéma et de télévision; Accessoires de cinéma et de télévision; Pièces de décors de cinéma et de télévision
pt-BR: Comercial e industrial > Filmes e televisão: Trajes de cinema e televisão; Adereços de cinema e televisão; Peças de cenário de cinema e televisão
fi: Yritys ja teollisuus > Elokuva ja televisio: Elokuva- ja televisioasut; Elokuva- ja televisiorekvisiitta; Elokuva- ja televisiolavasteet
ko: 비즈니스/산업 > 영화/텔레비전: 영화/텔레비전 분장 의상; 영화/텔레비전 소품; 영화/텔레비전 세트피스
da: Erhverv og industri > Film og tv: Film- og tv-kostumer; Film- og tv-rekvisitter; Film- og tv-sætstykker
hr-HR: Posao i industrija > Film i televizija: Filmski i televizijski kostimi; Rekviziti za film i televiziju; Filmske i televizijske kulise
sl-SI: Posel in industrija > Film in televizija: Filmski in televizijski kostumi; Filmski in televizijski rekviziti; Filmske in televizijske kulise
sv: Företag och industri > Film och TV: Film- och tv-kostymer; Film- och tv-rekvisita; Film- och tv-studioinredning
ja: ビジネス・産業 > 映画・テレビ: 映画・テレビの衣装; 映画・テレビの小道具; 映画とテレビのセットの一部
nb: Forretninger og industri > Film og TV: Kostymer fra film og TV; Rekvisitter fra film og TV; Settdeler fra film og TV
el: Επιχειρηματικός & βιομηχανικός εξοπλισμός > Κινηματογράφος & τηλεόραση: Στολές κινηματογράφου & τηλεόρασης; Κομμάτια σκηνικών για κινηματογράφο & τηλεόραση; Αντικείμενα για κινηματογράφο & τηλεόραση
lt-LT: Verslas ir pramonė > Kinas ir televizija: Kino ir televizijos kostiumai; Kino ir televizijos rekvizitai; Kino ir televizijos rinkiniai